【裁判字號】    96,訴,5237
【裁判日期】    970430
【裁判案由】    違反槍砲彈藥刀械管制條例
【裁判全文】
臺灣高雄地方法院刑事判決              96年度訴字第5237號
公  訴  人  臺灣高雄地方法院檢察署檢察官
被      告  乙○○
指定辯護人  本院公設辯護人丙○○
上列被告因違反槍砲彈藥刀械管制條例案件，經檢察官提起公訴
（96年度偵字第26885 號），本院判決如下：
    主  文
乙○○未經許可，持有可發射子彈具有殺傷力之改造手槍，處有
期徒刑壹年陸月，併科罰金新臺幣伍萬元，罰金如易服勞役，以
新臺幣壹仟元折算壹日。扣案之可發射子彈具有殺傷力之改造手
槍壹枝（含彈匣壹個，槍枝管制編號000 00 00000號）
、具有殺傷力之非制式子彈肆顆，均沒收之。緩刑肆年。
    事  實
一、乙○○明知槍砲彈藥刀械管制條例所列之可發射子彈具有殺
    傷力之改造槍枝、子彈為管制物品，非經主管機關許可，不
    得持有，竟於民國96年7 月中旬某日，向真實姓名年籍不詳
    綽號「陳仔」之成年男子，在台南黃金海岸海邊附近道路，
    以新台幣5 萬5000元價格，購得扣案可供擊發適合子彈使用
    具有殺傷力仿義大利BERETTA 廠M9型半自動手槍製造之槍枝
    ，換裝土造金屬槍管而成之改造手槍1 把、由金屬彈殼組合
    直徑9.0+-0.5MM金屬彈頭之子彈9 顆，並隨身攜帶供己防身
    之用而持有之，後於96年8 月上旬某日，在高雄市左營區大
    義國中旁試射3 發子彈。嗣於96年9 月16日12時50分許，乙
    ○○騎乘車牌號碼YAT-497 號之重型機車，攜帶前開槍、彈
    ，行經高雄市○○區○○路與南屏路口，因交通違規為警攔
    查而扣得上開仿貝瑞塔92改造槍枝1 把（內含彈匣1 個，槍
    枝管制編號：0000000000號）、子彈6 顆，始悉上情。
二、案經高雄市政府警察局保安大隊報請臺灣高雄地方法院檢察
    署檢察官偵查起訴。
    理  由
壹、證據能力部分：
    按被告以外之人於審判外之言詞或書面陳述，除法律有規定
    者外，不得作為證據，刑事訴訟法第159 條第1 項定有明文
    。又被告以外之人於審判外之陳述，雖不符前4 條之規定，
    而經當事人於審判程序同意作為證據，法院審酌該言詞陳述
    或書面陳述作成時之情況，認為適當者，亦得為證據。當事
    人、代理人或辯護人於法院調查證據時，知有第159 條第1
    項不得為證據之情形，而未於言詞辯論終結前聲明異議者，
    視為有前項之同意，亦為同法第159 條之5 所明文。本判決
    以下所引傳聞證據，經被告、辯護人表示均同意作為證據，
    本院審酌前開證據作成時之情況均屬合法正當，無何違法取
    證之情事，且與本案相關之待證事實具有關連性，認適當作
    為證據，均應具有證據能力。
貳、實體部分：
一、上開犯罪事實，業據被告迭於警詢、偵訊及本院審理中均坦
    承不諱，復有內政部警政署刑事警察局96年10月31日刑鑑字
    第0960149511號槍彈鑑定書暨檢附照片、搜索扣押物品目錄
    表、照片在卷可稽（見偵卷第第43頁至第46頁），並有改造
    手槍1 把（含彈匣1 個，槍枝管制編號：0000000000號）、
    子彈6 顆扣案足憑。而前開扣案槍枝，經送內政部警政署刑
    事警察局鑑驗結果，認係改造手槍，仿義大利BERETTA 廠M9
    型半自動手槍製造之槍枝，換裝土造金屬槍管而成，擊發功
    能正常，可擊發適用子彈使用，認具有殺傷力；扣案子彈，
    係非制式子彈，由金屬彈殼組合直徑9.0+-0.5MM金屬彈頭而
    成，採樣2 顆試射，可擊發，具有殺傷力，有該局上開槍彈
    鑑定書在卷足憑。足證被告前開自白與事實相符，堪以採信
    。綜上，本件事證明確，被告上開犯行，洵堪認定，自應依
    法論科。
二、論罪科刑：
(一)、核被告所為，係犯槍砲彈藥刀械管制條例第8 條第4 項、第
    12條第4 項未經許可持有可發射子彈具有殺傷力之改造手槍
    、具殺傷力子彈罪。被告一持有行為同時觸犯上開二罪，應
    依刑法第55條規定，論以想像競合犯，從一重處斷。又被告
    因防身之用而購入上開扣案槍彈，持有時間甚短，未用以另
    犯他罪，危害較輕，並無前科，係偶然之行為，並非經常為
    之，依其犯罪情狀，顯可憫恕，若量處法定最低刑度有期徒
    刑3 年以上，仍嫌過重，爰依刑法第59條規定，酌減其刑。
    爰審酌被告非法持有改造手槍、子彈，對於他人之身體、生
    命及社會治安造成潛在之危險性，惟念及被告並未持以另犯
    他罪，且持有之時間不長，其犯後坦承犯行，態度良好，並
    無前科，素行良好，有臺灣高等法院被告前案紀錄表在卷可
    按，尚值年輕，一時失慮，暨其犯罪動機、目的、生活狀況
    等一切情狀，量處如主文所示之刑，並就罰金刑部分，依刑
    法第42條第3 項規定，諭知如主文所示之易服勞役之折算標
    準，以資懲儆。
(二)、又扣案之仿BERETTA 廠之M9型改造手槍1 枝（含彈匣1 個，
    槍枝管制編號：0000000000號），經送內政部警政署刑事警
    察局鑑定結果，認具有殺傷力；扣案非制式子彈6 顆，具有
    殺傷力，亦同前述，除其中2 顆業已擊發，無庸宣告沒收外
    ，其餘4 顆，均係屬槍砲彈藥刀械管制條例第4 條第1 項第
    1 款所定之槍砲、子彈，即屬違禁物，不問屬於犯人與否，
    均應依刑法第38條第1 項第1 款規定宣告沒收。
(三)、末查，被告前未曾受有期徒刑以上刑之宣告，此有臺灣高等
    法院被告前案紀錄表可參，其犯後始終均坦承犯行，於本院
    審理中頗有悔意，此次因一時失慮致罹刑典，經此偵審程序
    及刑之宣告後，當知所警惕，信無再犯之虞，本院因認所宣
    告之刑以暫不執行為適當，爰依刑法第74條第1 項第1 款規
    定，諭知不附負擔之緩刑4 年，以啟自新。
(四)、至被告雖辯稱係自首云云，然據證人即警員吳正國於97年4
    月18日本院審理時到庭具結證述：查獲當時係因被告騎乘機
    車闖紅燈，伊上前盤查，看到被告身上的背包鼓鼓的，伊便
    詢問被告為何背包鼓鼓的，並請被告將背包打開讓伊查看，
    被告打開後，伊等便發現裡面有槍枝，被告在警詢筆錄中稱
    係主動向警察告知伊背包中有槍部分，並不屬實，在被告打
    開背包之前，被告並沒有跟伊講其內有槍，伊也不知道等語
    綦詳在卷，是與刑法第62條自首規定要件即有不符，尚非可
    採，附此敘明。
據上論斷，應依刑事訴訟法第299 條第1 項前段，槍砲彈藥刀械
管制條例第8 條第4 項、第12條第4 項、刑法第11條前段、第55
條、第59條、第42條第3 項、第38條第1 項第1 款、第74條第1
項第1 款，判決如主文。
本案經檢察官甲○○到庭執行職務。
中    華    民    國    97    年    4     月    30    日
                  刑事第十庭  審判長法  官   何秀燕
                                    法  官   顏銀秋
                                    法  官   吳金芳
以上正本證明與原本無異。
如不服本判決應於收受本判決後10日內向本院提出上訴書狀，並
應敘述具體理由，如未敘述上訴理由者，應於上訴期間屆滿後20
日內補提理由書狀於本院（均須按他造當事人之人數附繕本）「
切勿逕送上級法院」。
中    華    民    國    97    年    4     月    30    日
                                    書記官   武凱葳
附錄本案論罪科刑法條全文：
槍砲彈藥刀械管制條例第8條
未經許可，製造、販賣或運輸鋼筆槍、瓦斯槍、麻醉槍、獵槍、
空氣槍或第4 條第1 項第1 款所定其他可發射金屬或子彈具有殺
傷力之各式槍砲者，處無期徒刑或5 年以上有期徒刑，併科新臺
幣1 千萬元以下罰金。
未經許可，轉讓、出租或出借前項所列槍枝者，處 5 年以上有期
徒刑，併科新臺幣 1 千萬元以下罰金。
意圖供自己或他人犯罪之用，而犯前二項之罪者，處無期徒刑或
 7 年以上有期徒刑，併科新臺幣 1 千萬元以下罰金。
未經許可，持有、寄藏或意圖販賣而陳列第 1 項所列槍枝者，處
3 年以上10年以下有期徒刑，併科新臺幣700 萬元以下罰金。
第 1 項至第 3 項之未遂犯罰之。
槍砲彈藥刀械管制條例第12條
未經許可，製造、販賣或運輸子彈者，處1 年以上7 年以下有期
徒刑，併科新台幣500 萬元以下罰金。
未經許可，轉讓、出租或出借子彈者，處6 月以上5 年以下有期
徒刑，併科新台幣300 萬元以下罰金。
意圖供自己或他人犯罪之用，而犯前二項之罪者，處3 年以上10
年以下有期徒刑，併科新台幣700 萬元以下罰金。
未經許可，持有、寄藏或意圖販賣而陳列子彈者，處5 年以下有
期徒刑，併科新台幣300 萬元以下罰金。
第 1 項至第 3 項之未遂犯罰之。


司法院資訊處製作；財團法人民間司法改革基金會備份。
